# 求助陈版主，关于具有控制权的长投的减值测试问题

提问人：ybycpv 时间：2021-12-31 21:32:00
求助陈版主：
具有控制权的长投，虽然一直正常经营，但如果历史年度未进行过分红，未来也无法确定是否分红或什么时间分红和分红标准，那该长投有在用价值吗？或是否就归为无法合理估计在用价值呢？
主要想弄清楚关于在用价值的使用状态，是否必须是实际状态，即必须是基准日模式下未来确实会有现金流流入，如果基准日模式下未来不会有实际的现金流入（比如母企业打算一直把长投单位的盈利收益用于再投资而不进行分红）就没有在用价值呢？即具有控制权的长投的使用状态必须是母公司确实是获取了投资收益造成现金流入，而不是长投单位的经营现金流，因为长投单位的经营现金流是没有直接流入母公司的。
谢谢陈版主！

回答人：chenyiwei
不应认为“母企业打算一直把长投单位的盈利收益用于再投资而不进行分红）就没有在用价值”。母公司可以决定子公司的利润分配政策，此时不要求子公司分红而将利润再投资，可视为子公司先向母公司分红，母公司再将收到的分红款投入子公司，因此仍然是有现金流入的。
子公司向母公司分红的资金来源是子公司的经营现金流，如果子公司的经营现金流正常，母公司基于商业决策的考虑（例如该子公司的盈利能力强于其他投资项目）而选择将收益留存于子公司用于再投资，并不表明对该子公司的投资存在减值迹象或者已发生减值。